【裁判字號】    97,交聲,1795
【裁判日期】    970721
【裁判案由】    聲明異議
【裁判全文】
臺灣臺中地方法院交通事件裁定        97年度交聲字第1795號
原處分機關  交通部公路總局臺中區監理所豐原監理站
受 處分 人  甲○○
上列受處分人因違反道路交通管理處罰條例案件，對於交通部公
路總局臺中區監理所豐原監理站九十七年六月九日所為之處分（
豐監稽違字第裁六三－ＺＣＡ三一二七三六號裁決書）聲明異議
，本院裁定如下：
    主  文
原處分撤銷。
甲○○汽車駕駛人，行駛高速公路，超過規定之最高速限，處罰
鍰新臺幣仟元，並記違規點數壹點。
    理  由
一、原處分機關略以：異議人即受處分人甲○○（下稱受處分人
    ）所有之車牌號碼九四二五－ＮＤ號自用小客車，於民國九
    十七年三月一日上午九時五十五分許，在國道一號高速公路
    北上一百五十八公里加六百五十公尺處，因「速限一百公里
    ，經雷達（射）測定行速為一百一十四公里，超速十四公里
    」之違規，遭內政部警政署國道公路警察局第三警察隊泰安
    分隊員警依違反道路交通管理處罰條例第三十三條第一項第
    一款規定，製發公警局交字第ＺＣＡ三一二七三六號舉發違
    反道路交通管理事件通知單，受處分人於九十七年四月十八
    日提出申訴，經向內政部警政署國道公路警察局第三警察隊
    泰安分隊查明違規屬實，由原處分機關於九十七年六月九日
    ，依道路交通管理處罰條例第三十三條第一項第一款規定，
    以豐監稽違字第裁六三－ＺＣＡ三一二七三六號裁決書，裁
    處罰鍰新臺幣（下同）三千元，於法並無不合等語。
二、聲明異議意旨略以：從舉發違規違規通知單所附之照片可知
    除有受處分人上開之車輛外，另有他部車輛，倘若是他車違
    規超速，而致受處分人遭到舉發，希望可以提供他車行車速
    度；又實務上，有很多車輛取巧，內線超速時，藉由外側車
    輛車身擋住車牌云云，為此聲明異議，請求撤銷原處分。
三、按汽車行駛於高速公路、快速公路或設站管制之道路，不遵
    使用限制、禁止、行車管制及管理事項之管制規則，而有行
    車速度超過規定之最高速限或低於規定之最低速限之行為者
    ，處汽車駕駛人三千元以上六千元以下罰鍰，道路交通管理
    處罰條例第三十三條第一項第一款定有明文。又依違反道路
    交通管理事件統一裁罰基準及處理細則第二條第二項之違反
    道路交通管理事件統一裁罰基準表規定，違反道路交通管理
    處罰條例第三十三條第一項第一款超過規定之最高速限未滿
    二十公里之小型車，期限內到案者者，處三千元罰鍰。另按
    汽車駕駛人有第三十三條第一項情形者，除依原條款處罰鍰
    外，並予記違規點數一點，同條例第六十三條第一項第一款
    亦定有明定。
四、經查：
  (一)受處分人所有之上開車輛，於九十七年三月一日上午九時五
    十五分許，在國道一號北上一百五十八公里加六百五十公尺
    處，因「速限一百公里，經雷達（射）測定行速為一百一十
    四公里，超速十四公里」之違規，遭國道公路警察局第三警
    察隊泰安分隊依違反依道路交通管理處罰條例第三十三條第
    一項第一款規定，掣發公警局交字第ＺＣＡ三一二七三六號
    舉發違反道路交通管理事件通知單，到案期間為九十七年四
    月十八日，經受處分人於該日向原處分機關申訴，由舉發單
    位函覆舉發無訛，原處分機關即於九十七年六月九日以豐監
    稽違字第裁六三－ＺＣＡ三一二七三六號裁決書處罰鍰三千
    元等情，有上揭舉發通知單及原處分裁決書各一件附卷可參
    ，足認受處分人所有之上開車輛確有於前揭時、地為警查獲
    超速之違規。
  (二)受處分人雖以前詞置辯，惟依卷附內政部警政署國道公路警
    察局第三警察隊九十七年五月十四日公警三交字第○九七○
    三七一四八五號函所載：「本隊所使用雷射測速照相系統，
    係政府購置，為國外進口高科技精密儀器，該儀器準確無誤
    ，一經感應超速即瞬間拍照取證，僅對準單一車輛測速拍攝
    ，一次只測一部車，違規相片圖十字中心點為超速車輛，決
    無誤拍他車之可能。該車違規行為屬實。」等語；且本案執
    法所使用雷射測速儀，係經我國經濟部標準檢驗局檢定合格
    後，核發雷射測速儀檢定合格證書（檢定日期：九十六年十
    一月二十一日、有效期限：九十七年十一月三十日、檢定合
    格單號：Ｊ○ＧＢ0000000），有內政部警政署國道
    公路警察局第三警察隊九十七年五月十四日公警三交字第○
    九七○三七一四八五號函覆之經濟部標準檢驗局雷射測速儀
    檢定合格證書一紙在卷可稽，則該雷達測速儀在本件舉發時
    尚在檢定合格期間，足見本件警方係以精準之科學儀器測速
    舉發，應無混淆誤判之可能。又從本院依職權調取之舉發照
    片上可見，本件受處分人所有之九四二五－ＮＤ號自小客車
    係清楚位於照片正中央，並在十字中心點上，且受處分人所
    有之上開車輛左側並無其他車輛由內線超速，而利用受處分
    人之所有上開車輛車身擋住其車牌之情況，此有內政部警政
    署國道公路警察局舉發違反道路交通管理事件查詢網影本暨
    所附照片一紙在卷足參，益徵受處分人所有之前揭車輛確係
    員警以雷射測速器鎖定之超速車輛，是受處分人超速之違規
    行為，當可認定。
  (三)綜上所述，本件受處分人既有超速違規之事實，自應予依法
    處罰，以維護交通安全，受處分人上開所辯實非可採。從而
    ，原處分機關援引上開規定，以受處分人違規超速，裁處受
    處分人罰鍰新臺幣三千元，並無不當，惟依道路交通管理處
    罰條例第六十三條第一項第一款規定，汽車駕駛人有道路交
    通管理處罰條例第三十三條第一項之情形者，除依原條項處
    罰鍰外，應並記違規點數一點，原處分機關就此未併予裁處
    ，即有適用法規顯然錯誤之違法。本件受處分人聲明異議雖
    無理由，惟原處分既有不當，自應由本院加以撤銷，並就受
    處分人上開違規行為，依道路交通管理處罰條例第三十三條
    第一項第一款、第六十三條第一項第一款，及違反道路交通
    管理事件統一裁罰基準及處理細則第二條第二項之違反道路
    交通管理事件統一裁罰基準表之規定，自為裁定如主文第二
    項所示。
五、據上論斷，應依道路交通管理處罰條例第八十七條第二項，
    道路交通案件處理辦法第二十條前段，裁定如主文。
中    華    民    國    97    年    7     月    21    日
                      交通法庭  法  官  黃裕仁
上正本證明與原本無異。
如不服本裁定，應於送達後五日內，向本院提出抗告狀。
                                書記官  何惠文
中    華    民    國    97    年    7     月    21    日


司法院資訊處製作；財團法人民間司法改革基金會備份。
